臺灣高等法院交通事件裁定　　　　　　　　　　　　九十三年度交抗字第三０四號
　　抗　告　人
　　即受處分人　甲○
右抗告人因違反道路交通管理處罰條例案件，不服臺灣士林地方法院中華民國九十三
年三月十二日裁定（九十三年度交聲字第三二號），提起抗告，本院裁定如左：
    主  文
抗告駁回。
    理  由
一、抗告意旨略以：抗告人於九十二年八月二十九日上午八時已抵達公司，舉發單上
    所記載之時間卻為當日上午八時五十分，且無照片可資佐證，本件裁處顯與事實
    不符云云。
二、按汽車駕駛人駕駛汽車有不遵守道路交通標誌、標線、路誌之指示者，處新臺幣
    （下同）九百元以上一千八百元以下罰鍰。又汽車駕駛人，駕駛汽車有違反本條
    例之行為，經交通勤務警察或依法令執行交通稽查任務人員制止時，不聽制止或
    拒絕停車接受稽查而逃逸者，除按各該條規定處罰外，處三千元以上六千元以下
    罰鍰。再汽車駕駛人駕駛汽車違反道路交通管理處罰條例第六十條第二項第三款
    、第六十條第一項規定者，除依該條款所規定之罰鍰處罰外，並應予分別記違規
    點數一點，道路交通管理處罰條例第六十條第二項第三款、第六十條第一項、第
    六十三條第一項第一款分別定有明文。
三、本院查：
  (一)受處分人即抗告人甲○於九十二年八月二十九日八時五十分許，駕駛車號ＡＸ─
    一八五八號自用小客車，由臺北市○○區○○街往東湖路方向行駛，行經康樂街
    與東湖路口時，未能遵守禁止左轉標誌牌所顯示之時間（七至九時禁止左轉）指
    示，仍逕行左轉往汐止方向駛離之違規事實，有臺北市政府警察局北市警交大字
    第ＡＢＹ六九二四二０號舉發違反道路交通管理事件通知單及臺北市政府警察局
    內湖分局九十二年十二月十二日北市警內分交字第０九二六三八六二九００號函
    各一紙在卷可稽。證人鄧仲恩即現場值勤警員於九十三年三月十日在原審結證稱
　  ：「當天九十二年八月二十九日早上七點到九點，當時路口康樂街出來直行東湖
    路或是左轉汐止方向汽機車一律禁止左轉，大約是八點五十分許，看到一部自小
    客車ＡＸ─一八五八，他從康樂街左轉汐湖橋，因為他當時在東湖路與康樂街口
    的時候有打左轉方向燈，我才知道他要左轉，我鳴笛並推動手勢制止，那部ＡＸ
    ─一八五八的車子沒有停止，就立即往汐湖橋前進，當時ＡＸ─一八五八的車子
    轉彎速度比較快，來不及照相舉發，我才記下車號、車型、廠牌及顏色，回去派
    出所查詢電腦之後逕行舉發。」「（你當時有無看清楚車內的駕駛人是誰？是否
    異議人本人？）是。」「（鳴笛揮手勢的時候，駕駛人有無聽到或是看到？）駕
    駛人看得到也聽得到。」等語甚明（見原審九十三年三月十日訊問筆錄），復有
    其當庭提出記載本件交通違規事實之工作紀錄簿影本附卷可證，觀諸前開舉發單
    及工作紀錄內詳載本件違規車輛為ＳＡＡＢ廠牌黑色９０００ＣＤ車型，可見該
    警員當時猶能仔細觀察確認違規車輛係屬前開不常見之車型、廠牌及顏色，並記
    錄明確，衡情當無可能看錯車牌號碼，是其證詞當屬平允可信。參以交通警員掣
　  單舉發違反道路交通管理處罰條例所列之違規事實，本質上為行政處分，係公務
    員基於職務上權力，依法就特定之具體事件所為具有公法上效果之單方行政行為
    ，基於公務員為公法上行為具有公信力之原則，該行政處分當可被推定為真正，
    其據以依法處分之事實認定亦為真正無誤，此與民事訴訟法第三百五十五條第二
    項規定：「文書依其程式及意旨得認作公文書者，推定其為真正」之情形相同，
    本此公信原則，乃立法者賦予行政機關制定違反道路交通事件統一裁罰標準及處
    理細則，使勤務警員得當機處分（如該細則第二十三條）以達其維護交通秩序、
    安全之行政目的，反之，若謂公務員一切行政行為均需預留證據以證其實，則國
    家行政勢必窒礙難行。據此，刑事訴訟法就犯罪證據有關之規定中與屬行政秩序
    罰之交通違規裁罰本質不合之部分，自不在準用之列。況證人係執行維護交通秩
    序及安全之警察，與抗告人素不相識，自無設詞誣陷觸犯偽證罪之必要。抗告人
    以無照片證明其違規一詞提起抗告，參酌上開說明及道路交通管理處罰條例第七
    條之二第一項逕行舉發之規定，應認為本件舉發抗告人所有之車牌ＡＸ─一八五
    八號自用小客車於前揭時地違規一情，應屬真實。
四、綜上所述，本件抗告人之前述違規行為，因證據明確而足以認定。另抗告人既未
    就值勤警員之舉發有誤提出證據以供本院調查審酌，本院亦查無任何證據足資證
    明該值勤警員有何捏造違法取締之情事，是抗告人之抗告理由應屬事後卸責之詞
    ，不足採信。本件原審以原處分機關認定抗告人違規事實明確，依前揭規定，裁
    處罰鍰共三千九百元，並記違規點數共二點，核無不當，抗告人抗告意旨執上理
    由指摘原裁定不當，難認其為有理由，應予駁回。
五、據上論斷，應依道路交通案件處理辦法第二十六條、道路交通管理處罰條例第八
    十九條、刑事訴訟法第四百十二條，裁定如主文。
中　　　華　　　民　　　國　　　九十三　　　年 　　五 　　月　　十二　　日
                              臺灣高等法院交通法庭
                                  審判長法  官　吳　　　敦
                                        法  官  林　勤　綱
                                        法  官  梁　宏　哲
右正本證明與原本無異。
不得再抗告。
                                        書記官　劉　貞　達
中　　　華　　　民　　　國　　　九十三　　　年　 　五 　　月　　十四　　日
